【裁判字號】    95,訴易,9
【裁判日期】    950613
【裁判案由】    侵權行為損害賠償
【裁判全文】
臺灣高等法院民事判決                   95年度訴易字第9號
原      告  丙○○
訴訟代理人  乙○○
被      告  甲○○
上列當事人間因侵權行為損害賠償事件，本院於95年5月30日言
詞辯論終結，判決如下：
    主  文
被告應給付原告新臺幣壹拾伍萬貳仟貳佰壹拾玖元，及自民國94
年12月30日起至清償日止按年息5%計算之利息。
訴訟費用由被告負擔。
    事實及理由
甲、程序方面：
    本件被告經合法通知，無正當理由，未於言詞辯論期日到場
    ，核無民事訴訟法第386條所列各款情形，爰依原告之聲請
    ，由其一造辯論而為判決。
乙、實體方面；
一、原告起訴主張：被告於民國93年6月28日上午8時許，駕駛車
    號CO─6723號自小客車，搭載友人王姵婷，沿臺北市內湖區
    ○○○路6段東往西方向第4車道行駛，行經前開南京東路6
    段與新明路426巷無東西向及南北向均全紅或黃燈時段之路
    口時，原應注意車前狀況，並隨時採取必要之安全措施，且
    按當時狀況天候晴、日間有自然光線、視距良好無障礙物，
    並無不能注意之情形，適原告騎乘車號BLS─079號重型機車
    沿前開新明路426巷南往北方向行駛，於通過上揭巷口南側
    停止線後，將近到達新明路426巷北側即南京東路6段東往西
    方向第4車道前時，新明路426巷南往北方向之號誌恰轉變為
    紅燈，南京東路6段東往西方向之交通管制號誌則轉變為綠
    燈，被告見狀竟疏未注意該處路口尚未淨空，原告騎乘之機
    車正橫越其自小客車前方，即貿然起步行駛，當場撞擊原告
    騎乘之前開機車右側，造成原告受有右足踝擦傷及局部發炎
    、全身多處挫傷（右手及胸部擦傷）等傷害，被告顯有過失
    ，應負侵權行為損害賠償責任。此外，被告之刑事責任經檢
    察官提起公訴後，業經台灣士林地方法院刑事庭以94年度交
    易字第133號判決依過失傷害罪判處拘役40日，如易科罰金
    以300元折算1日在案，雖被告提起上訴，仍被鈞院刑事庭駁
    回確定。而原告因本件車禍，支出醫療費用2769元、看護費
    10天合計1萬5000元、汽車交通事故鑑定費用5000元、機車
    修理費用2萬5450元；且原告受傷前係任職佑通通信工程有
    限公司，擔任工程師，月薪2萬7000元，因本件車禍而有2個
    月之工作損失合計5萬4000元，均得向被告請求損害賠償。
    又原告受傷多處，肉體、精神確受極大痛若，亦得向被告請
    求精神慰撫金5萬元。爰提起本訴，求為命被告應給付原告
    新台幣（下同）15萬2219元，及自刑事附帶民事補充理由狀
    繕本送達被告之翌日即94年12月30日起至清償日止按年息5
    ％計算利息之判決。
二、被告未於言詞辯論期日到場，亦未提出任何書狀為聲明或陳
    述。
三、查原告主張伊於前開時、地，騎乘車號BLS─079號重型機車
    ，遭被告駕駛車號CO─6723號自小客車不慎撞擊，致伊受有
    右足踝擦傷及局部發炎、全身多處挫傷（右手及胸部擦傷）
    等傷害之事實，已據原告提出國軍松山醫院診斷證明書為證
    (見附民卷第7頁)。且原告主張之上開事實已於「刑事附帶
    民事起訴狀」及「刑事附帶民事補充理由狀」敘述明確，該
    二訴狀先後於94年12月8日、94年12月29日合法送達被告，
    被告未於言詞辯論期日到場，亦未提出任何書狀為爭執，依
    民事訴訟法第280條第3項、第1項之規定，即應視同被告對
    原告主張之上開事實已為自認，堪認原告主張之上開事實為
    真正。此外，被告之刑事責任經檢察官提起公訴後，業經台
    灣士林地方法院刑事庭以94年度交易字第133號判決依過失
    傷害罪判處拘役40日，如易科罰金以300元折算1日在案，雖
    被告提起上訴，仍被本院刑事庭駁回確定，復經本院調閱上
    開刑事案件之卷宗查明無訛。益見本件車禍之發生係被告未
    注意路口是否已達淨空狀態，見南京東路6段東往西之交通
    管制號誌已轉變為綠燈，即貿然起步行駛，而當場撞擊原告
    騎乘之機車右側，致原告人車倒地，受有右足踝擦傷及局部
    發炎、全身多處挫傷（右手及胸部擦傷）等傷害，被告確有
    過失甚明。而本件肇事地點為台北市○○○路○段，寬達39.
    3公尺，肇事時間係上午8時之交通尖峰時段，原告所駕機車
    欲闖紅燈通過南京東路6段之可能性不大，以肇事時原告駕
    駛之機車已順利通過南京東路6段東向西3線車道之情狀觀之
    ，應無違反交通號誌之過失可言，台北市車輛行車事故鑑定
    覆議意見書亦持相同之見解，足資參酌 (見台灣士林地方法
    院檢察署93年度偵字第8765號偵查卷2第115、116頁)。是原
    告所受之傷害與被告之過失間即有因果關係。從而原告主張
    被告對於原告所受之傷害應負侵權行為損害賠償責任，即非
    無據。
四、茲所應審酌者，為原告所得請求被告賠償之金額，爰分述如
    下：
(一)、醫療費用：原告主張因本件車禍受傷而支出醫療費用2769
      元等情，已據其提出診斷證明書及收據為證 (見附民卷第
      7至17頁)。依原告所受傷害及收據載明之治療費別，自屬
      治療上之必要費用，應予准許。
(二)、工作損害金：原告主張伊受傷前係任職佑通通信工程有限
      公司，月薪2萬7000元，因本件車禍而3個月無法工作等情
      ，已據其提出診斷證明書及在職證明書為證，且記載此部
      分事實之訴狀，已合法送達被告，被告未於言詞辯論期日
      到場，亦未提出任何書狀為爭執，依民事訴訟法第280條
      第3項、第1項之規定，應視同被告對原告此部分事實之主
      已為自認，堪認原告此部分事實之主張為真正，是原告請
      求被告賠償2個月之工作損失合計5萬4000元，即應准許。
(三)、增加生活上之需要：
(１)、看護費用：原告主張伊因本件車禍受傷，自93年6月30日
      起至同年7月9日止住院治療期間，均由他人看護，每天支
      出看護費用1500元，10天合計1萬5000元，而增加生活上
      之需要等情，已合法送達被告，被告未於言詞辯論期日到
      場，亦未提出任何書狀為爭執，依民事訴訟法第280條第3
      項、第1項之規定，應視同被告對原告此部分事實之主張
      已為自認，堪認原告此部分事實之主張為真正，是原告請
      求被告給付10天看護費用合計1萬5000元，即應准許。
(２)、汽車交通事故鑑定費用：原告主張伊因本件車禍而向台北
      市車輛行車事故鑑定委員會及臺北市車輛行車事故鑑定覆
      議委員會申請鑑定，支出費用5000元，而增加生活上之需
      要等情，有其所提出郵政劃撥收據2紙為證，且記載此部
      分事實之訴狀，已合法送達被告，被告未於言詞辯論期日
      到場，亦未提出任何書狀為爭執，依民事訴訟法第280條
      第3項、第1項之規定，應視同被告對原告此部分事實之主
      張已為自認，堪認原告此部分事實之主張為真正，是原告
      請求被告給付汽車交通事故鑑定費用5000元，即應准許。
(四)、精神慰藉金：查原告受傷多處，肉體、精神確受極大痛若
      ，本院斟酌實際情況，及兩造之身分、地位、經濟能力等
      ，認原告請求5萬元，尚屬適當，應予准許。
(五)、機車修理費用：原告主張伊騎乘之機車既因被告之過失而
      受有損害，自得向被告請求賠償修理費用2萬5450元等情
      ，已據其提出估價單1紙為證，且記載此部分事實之訴狀
      ，已合法送達被告，被告未於言詞辯論期日到場，亦未提
      出任何書狀為爭執，依民事訴訟法第280條第3項、第1項
      之規定，應視同被告對原告此部分事實之主張已為自認，
      堪認原告此部分事實之主張為真正，是此部分雖非刑事附
      帶民事訴訟所得審究，惟原告既另繳裁判費而請求一併審
      理，本院即應一併審究而予准許。
五、綜上所述，原告基於侵權行為之損害賠償請求權，請求被告
    賠償原告15萬2219元 (含醫療費用2769元、看護費用1萬500
    0元、汽車交通事故鑑定費用5000元、工作損失5萬4000元、
    精神慰撫金5萬元及機車修理費用2萬5450)，及自刑事附帶
    民事補充理由狀繕本送達被告之翌日即94年12月30日起至清
    償日止按年息5％計算之利息，洵屬正當，應予准許。
據上論結，本件原告之訴為有理由，依民事訴訟法第78條、第38
5條第1項前段，判決如主文。
中    華    民    國    95    年    6    月    13    日
                  民事第十庭  審判長法  官  阮富枝
                                    法  官  吳麗惠
                                    法  官  黃豐澤
正本係照原本作成
如不服本判決，應於收受送達後20日內向本院提出上訴書狀，其
未表明上訴理由者，應於提出上訴後20日內向本院補提理由書狀
（均須按他造當事人之人數附繕本）上訴時應提出委任律師或具
有律師資格之人之委任狀；委任有律師資格者，另應附具律師資
格證書及釋明委任人與受任人有民事訴訟法第466條之一第一項
但書或第二項（詳附註）所定關係之釋明文書影本。
被告不得上訴。
中    華    民    國    95    年    6     月    14    日
                                    書記官  董曼華
附註：
民事訴訟法第四百六十六條之一（第一項、第二項）：
對於第二審判決上訴，上訴人應委任律師為訴訟代理人。但上訴
人或其他法定代理人具有律師資格者，不在此限。
上訴人之配偶、三親等內之血親、二親等內之姻親，或上訴人為
法人、中央或地方機關時，其所屬專任人員具有律師資格並經法
院認為適當者，亦得為第三審訴訟代理人。


司法院資訊處製作；財團法人民間司法改革基金會備份。
